# 人才房租赁收入的现金流进入那一类？

提问人：rainy418 时间：2016-10-17 16:13:56
公司向政府购买人才房供职工租赁使用是否算投资性房地产？ 取得的相应租金在现金流量表列入经营活动吗？

回答人：chenyiwei
如果向职工收取的租金低于同类房屋的市场租金水平，或者仅限于本企业在职职工及其家庭租用，则说明企业持有该房屋的目的并不是作为纯财务投资赚取租金收益和资本增值，而是将给予职工的租金优惠作为换取员工为公司提供的服务的一种报酬形式，其目的是激励员工更好地为公司服务。另一方面，此类“人才公寓”在很多情况下是以优惠价购得，相应地，地方政府会对其后续出售等加以限制。在此情况下，公司对房屋的持有目的不同于一般意义上的投资性房地产，因此应确认为固定资产而不是投资性房地产。

提问人：rainy418 时间：2016-10-18 15:56:56
谢谢陈老师！那么收取员工的租金进入那一类现金流呢？

回答人：chenyiwei
收到其他与经营活动有关的现金。